臺灣板橋地方法院刑事判決　　　　　　　95年度訴字第2769號
公　訴　人　臺灣板橋地方法院檢察署檢察官
被　　　告　甲○○
　　　　　　　　　（現另案於臺灣臺北監獄臺北分監執行中）
指定辯護人　蔡柱律師
上列被告因違反槍砲彈藥刀械管制條例等案件，經檢察官提起公
訴（95年度偵字第13107號），本院判決如下：
    主  文
甲○○犯如附表四所示之罪，分別處如附表四所示之刑，應執行
有期徒刑肆年，如附表三所示之物，均沒收。
    事  實
一、甲○○曾於民國90年間因竊盜、違反毒品危害防制條例等案
    件，分別經臺灣新竹地方法院於92年10月2 日以91年度易字
    第19號判處有期徒刑1 年確定、及經本院於91年2 月25日以
    90年度板簡字第2066號判處有期徒刑4 月確定，嗣經臺灣新
    竹地方法院裁定應執行有期徒刑1 年3 月，並於93年10月15
    日縮短刑期執行完畢。詎仍不知悔改，明知林谷峰（另案偵
    辦）於95年4 月26日，在臺北縣土城市○○路路邊一家汽車
    旅館外面，所交付之乙○○土地銀行存摺1 本及印章1 枚係
    竊取而來之贓物（為林谷峰於95年4 月26日8 時50分許，在
    臺北縣土城市○○路○ 段232 號旁，自乙○○所有車號MG2-
    438 號重機車置物箱內竊取而來），竟仍收受之，並夥同真
    實姓名年籍不詳綽號「小剛」之成年男子，共同基於意圖為
    自己不法之所有及詐欺、偽造文書之犯意，於95年4 月26日
    9 時45分許，共同前往位在臺北縣土城市○○路○ 段127 號
    土地銀行土城分行，由甲○○於取款憑條上填入帳號及金額
    ，並盜用上開印章偽造乙○○為提款人之提款單後，進而行
    使之，致使不知情之該銀行經辦員陷於錯誤，將乙○○該帳
    戶內之現金新台幣（下同）50萬元交予甲○○，足生損害乙
    ○○，以及該銀行對存戶身分查核及提款處理之正確性，而
    甲○○得手後旋將上開存摺及印章丟棄，並與綽號「小剛」
    之成年男子將所盜領之款項平分花用。
二、甲○○明知未經中央主管機關許可，不得持有及製造具有殺
    傷力槍砲及子彈，竟於95年3 月間某日，在臺北縣五股鄉某
    山區處，向真實姓名年籍不詳，綽號為「肉仔」之成年男子
    以新台幣160,000 元之代價，購買如附表一、二所示之物，
    而就其中附表一編號1 至3 所示具殺傷力之槍枝（含彈匣2
    個、滑套1 個）、附表一編號6 所示具殺傷力之散彈槍3 顆
    、附表一號7 所示具殺傷力之土造子彈26顆、附表一編號8
    所示具殺傷之制式子彈5 顆，未經許可而持有之。嗣於95年
    5 月19日18時30分許，在臺北縣土城市○○街59巷7 號7 樓
    為警持搜索票查獲，並當場在該處起獲如附表一、二所示之
    物。
三、甲○○復明知甲基安非他命類，為政府公告禁止使用之物，
    乃藥事法規定之禁藥，亦為毒品危害防制條例規定之第二級
    毒品，不得持有及轉讓。其竟基於轉讓禁藥之犯意於95年5
    月19日早上，在臺北縣土城市○○街59巷7 號7 樓，無償將
    安非他命約0.2 公克轉讓給邱俊元施用1 次。嗣於同日18時
    30分許，在上址為警查獲，並扣得甲○○所有與本案轉讓毒
    品無涉之安非他命1 包（毛重0.3 公克）。
四、案經臺北縣政府警察局土城分局報請臺灣板橋地方法院檢察
    署檢察官偵查起訴。
    理  由
甲、證據能力：
一、按除顯有不可信之情況外，公務員職務上製作之紀錄文書、
    證明文書得為證據，刑事訴訟法第159 條之4 第1 款定有明
    文。查臺北縣政府警察局土城分局搜索扣押筆錄、扣押物品
    目錄表、內政部警政署刑事警察局95年5 月20日刑鑑字第09
    50073247號槍彈鑑定書等紀錄文書、證明文書等書證，性質
    上均為被告以外之人於審判外之書面陳述紀錄，然為公務員
    職務上製作之證明文書、紀錄文書，均無顯不可信之情況，
    依前開刑事訴訟法第159 條之4 第1 款規定，為傳聞證據之
    例外情形，均具有證據能力，合先敘明。
二、第按被告以外之人於審判外之陳述，雖不符前4 條之規定，
    而經當事人於審判程序同意作為證據，法院審酌該言詞陳述
    或書面陳述作成時之情況，認為適當者，亦得為證據。當事
    人或辯護人於法院調查證據時，知有第159 條第1 項不得為
    證據之情形，而未於言詞辯論終結前聲明異議者，視為有前
    項之同意。刑事訴訟法第159 條之5 定有明文。本案被告甲
    ○○及其辯護人於準備程序中對於檢察官所提人證及書證部
    分之證據能力均表示「沒意見，同意有證據能力」，且本案
    言詞辯論終結前，被告及其辯護人並未爭執於審判外之證人
    及書面陳述，無證據能力，揆諸上開規定，應認被告已同意
    上開各該證據方法得作為證據，而本院審酌上開各該證據均
    非非法取得之證據，並無證據力明顯過低之情形，復經本院
    於審判期日就上開證據依法進行調查、辯論，依法自有證據
    能力，合先敘明。
乙、得心證之理由：
壹、詐欺、偽造文書、贓物等部分：
一、訊據被告甲○○對於上揭詐欺、偽造文書、贓物等事實均坦
    承不諱（見偵查卷第17、18頁、第73反面、第105 、106 頁
    、本院95年10月13日準備程序筆錄、96年2 月15日審理筆錄
    ），且經證人即告訴人乙○○及證人林谷峰分別於警詢時及
    偵查中證述上情無訛（見偵查卷26至28頁、第100 頁、第10
    6 頁），此外，復有提款錄影翻拍相片1 張（見偵查卷第21
    頁）可資佐證，足徵被告自白與事實相符，本案事證已甚明
    確，被告此部分犯行堪以認定，應依法論科。
二、論罪科刑：
(一)、查被告行為後，刑法於94年2月2日公布，95年7月1日施行。
    按行為後法律有變更者，適用行為時之法律，但行為後之法
    律有利於行為人者，適用最有利於行為人之法律，現行刑法
    第2 條第1 項訂有明文。此條規定乃與刑法第1 條罪刑法定
    主義契合，而貫徹法律禁止溯及既往原則，係規範行為後法
    律變更所生新舊法律比較適用之準據法，是刑法第2 條本身
    雖經修正，但刑法第2 條既屬適用法律之準據法，本身尚無
    比較新舊法之問題，應一律適用裁判時之現行刑法第二條規
    定以決定適用之刑罰法律。又本次刑法修正之比較新舊法，
    應就罪刑有關之共犯、未遂犯、想像競合犯、牽連犯、連續
    犯、結合犯，以及累犯加重、自首減輕暨其他法定加減原因
    （如身分加減）與加減例等一切情形，綜其全部罪刑之結果
    而為比較（最高法院95年5 月23日著有95年度第8 次刑庭會
    議決議參照）。經查：
  1.刑法第28條共犯之規定，於94年1 月7 日修正、95年7 月1
    日施行前之規定為：「二人以上共同實施犯罪之行為者，皆
    為正犯」，修正施行後之規定則為：「二人以上共同實行犯
    罪之行為者，皆為正犯」，揆諸本條之修正理由係為釐清陰
    謀共同正犯、預備共同正犯、共謀共同正犯是否合乎本條規
    定之正犯要件。而本案被告與姓名年籍不詳、綽號「小剛」
    之人共同偽造文書、詐欺之犯行，既屬實行犯罪行為之正犯
    ，則適用修正施行前之刑法第28條規定論擬，亦無不利於被
    告。
  2.被告行為後，修正後之刑法刪除第55條關於牽連犯之規定。
    修正後之刑法既既已刪除牽連犯而採數罪併罰，與修正前牽
    連犯採從一重罪處斷而不同，比較新舊法之規定，修正後之
    規定並非較有利於被告，依刑法第2 條第1 項之規定，應適
    用行為時之法律，即適用修正前刑法第55條牽連犯之規定，
    從一重罪處斷。
  3.刑法第339 條第1 項之詐欺取財罪，法定刑為5 年以下有期
    徒刑、拘役或科或併科1 千元以下罰金，其中罰金刑部分，
    依修正後刑法施行法增訂第1 條之1 規定：「中華民國94年
    1 月7 日刑法修正施行後，刑法分則編所定罰金之貨幣單位
    為新臺幣。94年1 月7 日刑法修正時，刑法分則編未修正之
    條文定有罰金者，自94年1 月7 日刑法修正施行後，就其所
    定數額提高為30倍。但72年6 月26日至94年1 月7 日新增或
    修正之條文，就其所定數額提高為3 倍」；另刑法第33條第
    5 款修正為：「主刑之種類如下：五、罰金：新臺幣1 千元
    以上，以百元計算之。」，而刑法第339 條第1 項非自72年
    6 月26日至94年1 月7 日新增或修正之條文，於95年7 月1
    日即94年1 月7 日刑法修正施行後，固應依刑法施行法第1
    條之1 規定，改以新臺幣計算罰金數額，且提高罰金數額至
    30倍，所得科處之罰金刑最高為新臺幣3 萬元、最低額依修
    正後刑法第33條第5 款為新臺幣1 千元。然依被告行為時之
    刑罰法律，即罰金罰鍰提高標準條例第1 條前段規定之提高
    倍數十倍及修正前刑法第33條第5 款規定之罰金最低額1 元
    計算，該罪之罰金刑最高為銀元1 萬元，最低額為銀元1 元
    ，經依現行法規所定貨幣單位折算新臺幣條例予以折算後，
    最高額雖與新法同為新臺幣3 萬元，然最低額僅為新臺幣3
    元。是以，比較上述修正前、後之刑罰法律，以被告行為時
    之舊法對其較為有利。
  4.又本案被告行為後，刑法第47條原規定為：「受有期徒刑之
    執行完畢，或受無期徒刑或有期徒刑一部之執行而赦免後，
    五年以內再犯有期徒刑以上之罪者，為累犯，加重本刑至二
    分之一」經修正為：「受徒刑之執行完畢，或一部之執行而
    赦免後，五年以內故意再犯有期徒刑以上之罪者，為累犯，
    加重本刑至二分之一。第98條第2 項關於因強制工作而免其
    刑之執行者，於受強制工作處分之執行完畢或一部之執行而
    免除後，五年以內故意再犯有期徒刑以上之罪者，以累犯論
    。」，是於五年以內再故意犯有期徒刑以上之罪，不論依修
    正前之刑法第47條，或修正後之刑法第47條第1 項之規定，
    均構成累犯，對被告而言並無有利或不利之情形。
  5.綜上，揆諸前揭最高法院決議及修正後刑法第2 條第1 項前
    段、後段之規定，綜合比較之結果，自應適用被告行為時之
    法律，即修正前刑法之相關規定。
(二)、核被告所為，係犯刑法第349 條第1 項收受贓物、第216 條
    、第210 條行使偽造私文書罪、第339 條第1 項詐欺取財罪
    。被告盜用印章係偽造私文書之部分行為，為偽造文書行為
    所吸收，又偽造私文書之低度行為為行使之高度行為所吸收
    ，均不另論罪。所犯行使收受贓物、偽造私文書、詐欺取財
    罪有方法結果之牽連關係，應依修正前刑法第55條從一重之
    行使偽造私文書罪處斷。被告與綽號「小剛」之成年男子間
    就詐欺及偽造文書犯行，有犯意聯絡及行為分擔，皆為共同
    正犯。另被告甲○○曾於90年間因竊盜、違反毒品危害防制
    條例等案件，分別經臺灣新竹地方法院於92年10月2 日以91
    年度易字第19號判處有期徒刑1 年確定、及經本院於91年2
    月25日以90年度板簡字第2066號判處有期徒刑4 月確定，嗣
    經臺灣新竹地方法院裁定應執行有期徒刑1 年3 月，並於93
    年10月15日縮短刑期執行完畢，有本院被告全國前案紀錄表
    1 紙在卷為憑，於刑之執行完畢後5 年內，故意再犯有期徒
    刑以上之本罪，應依修正前之刑法第47條之規定，論以累犯
    ，並加重其刑。爰審酌被告之素行、智識程度、及犯罪之動
    機、目的、手段、造成之危害，暨其事後坦承犯行態度良好
    等一切情狀，量處如附表4 編號1 所示之刑。
貳、持有槍枝、子彈部分：
一、上開持有槍彈事實，業據被告甲○○於警詢、偵查及本院審
    理時均坦承不諱（見偵查卷第12至16頁、第73頁、見本院95
    年10月13日準備程序筆錄、96年2 月15日審理筆錄），並有
    如附表1 、2 所示槍枝及子彈等扣案可資佐證，復有臺北縣
    政府警察局土城分局搜索扣押筆錄、扣押物品目錄表各1 紙
    等在卷可稽；又上開扣案手槍及子彈，經送內政部警政署刑
    事警察局以性能檢驗法及試射法鑑驗，鑑驗結果為如表1 、
    2 所示鑑定意見欄所示，有該局95年5 月20日刑鑑字第0950
    073247號槍彈鑑定書1 份附卷可稽（見偵查卷第63至71頁）
    ，堪認扣案如附表3 所示之槍枝及子彈具殺傷力，屬槍砲彈
    藥刀械管制條例第4 條第1 項第1 、2 款具有殺傷力之其他
    可發射子彈之槍枝及子彈，為槍砲彈藥刀械管制條例所規定
    之槍彈違禁物。是依上開補強證據已足資擔保被告甲○○所
    為上開任意性自白之真實性，參照刑事訴訟法第156 條第1
    項「被告之自白，非出於強暴、脅迫、利誘、詐欺、疲勞訊
    問、違法羈押或其他不正之方法，且與事實相符者，得為證
    據。」及同條第2 項「被告之自白，不得作為有罪判決之唯
    一證據，仍應調查其他必要之證據，以察其是否與事實相符
    。」規定，本院自得依被告甲○○前述自白及各該補強證據
    認定被告甲○○確有為前述之犯行，從而，被告持有具殺傷
    力槍枝及子彈之犯行，堪以認定，應予依法論科。
二、論罪科刑部分：
(一)、按行為後法律有變更者，適用行為時之法律。但行為後之法
    律有利於行為人者，適用最有利於行為人之法律，刑法第2
    條第1 項定有明文。又比較時應就罪刑有關之共犯、未遂犯
    、想像競合犯、牽連犯、連續犯、結合犯，以及累犯加重、
    自首減輕暨其他法定加減（如身分加減）與加減例等一切規
    定，綜其全部罪刑之結果而為比較。再從刑附屬於主刑，除
    法律有特別規定者外，依主刑所適用之法律（最高法院95年
    第8 次刑事庭會議決議參照）。查被告甲○○行為後，刑法
    第33條第5 款有關罰金刑之最低數額、第42條有關易服勞役
    及第47條累犯等規定，均於95年7 月1 日修正施行，茲就比
    較情形分述如下：
  1.槍砲彈藥刀械管制條例第8 條第4 項、第12條第4 項之未經
    許可持有手槍罪及未經許可持有子彈罪，其法定刑應分別併
    科新臺幣700 萬元、300 萬元以下罰金。而該條項最低罰金
    刑部分，刑法第33條第5 款有關罰金之最低數額部分，修正
    前刑法第33條第5 款規定：「罰金：（銀元）1 元以上」，
    而銀元與新臺幣間之折算，依現行法規所定貨幣單位折算新
    臺幣條例規定，以銀元1 元折算新臺幣3 元；修正後刑法第
    33條第5 款則規定：「罰金：新臺幣1,000 元以上，以百元
    計算之。」經比較新舊法之規定，修正後刑法第33條第5 款
    所定罰金之最低數額，較之修正前提高，自以修正前刑法第
    33條第5 款之規定有利於被告。
  2.刑法第42條有關易服勞役部分，被告行為時即修正前刑法第
    42條第2 項規定：「易服勞役以（銀元）1 元以上3 元以下
    折算1 日。但勞役期限不得逾6 個月」，而被告行為時之易
    服勞役折算標準，依修正前罰金罰鍰提高標準條例第2 條前
    段規定（現已刪除），就其原定數額提高為100 倍折算1 日
    ，則被告行為時之易服勞役折算標準，應以銀元300 元折算
    1 日，經折算為新臺幣後，應係以新臺幣900 元折算為1 日
    。而裁判時即修正後刑法第42條第3 項前段則規定：「易服
    勞役以新臺幣1,000 元、2,000 元或3,000 元折算1 日，但
    勞役期限不得逾1 年。」比較修正前後之易服勞役折算標準
    ，以修正後之規定，較有利於被告，則應依刑法第2 條第1
    項但書規定，適用修正後之刑法第42條第3 項前段規定，定
    其折算標準。
  3.至刑法第55條關於想像競合犯之規定雖經修正，即增列但書
    規定為：「但不得科以較輕罪名所定最輕本刑以下之刑」，
    惟該但書之規定係科刑之限制，為法理之明文化，不涉及罪
    刑實質內容之變更，非屬法律之變更，自不生新舊法比較之
    問題，應逕適用裁判時有效之規範，即修正後刑法第55條之
    規定（參照最高法院95年第八次刑事庭會議決議）。
  4.再刑法第47條有關累犯之規定亦經修正，經比較修正前、後
    該條之規定，可知修正前有關累犯之成立，不以再犯之罪係
    故意犯罪為限，然修正後之規定，則以再犯故意犯罪為成立
    累犯之要件。惟被告既係故意再犯本罪，不論依修正前後之
    刑法第47條規定，均應成立累犯，故修正前之刑法第47條並
    非較有利於被告。
  5.綜合上述修正前、後條文而為比較，雖修正後依法得併科之
    罰金刑最低數額較修正前提高，惟依本案情節而論，被告應
    併科之罰金刑度尚不因之而受影響，折算後之勞役期限亦未
    逾6 個月，且易服勞役之折算標準攸關人身自由，對被告權
    益影響較大，對於被告有利之程度應逾罰金刑最低數額之修
    正，而修正前後之刑法第47條，均應成立累犯，故被告行為
    後之法律既對其較為有利，依刑法第2 條第1 項但書規定，
    應整體適用行為後即95年7 月1 日修正後刑法之相關規定，
    而屬從刑性質之沒收，亦應依此適用修正後之刑法第38 條
    規定，應予敘明。
(二)、核被告未經許可，持有前揭具殺傷力之槍、彈，核其所為，
    係犯槍砲彈藥刀械管制條例第8 條第4 項之未經許可持有其
    他可發射子彈具有殺傷力之改造手槍罪及同條例第12條第4
    項之未經許可持有子彈罪。另被告以一行為同時觸犯上開未
    經許可持有其他可發射子彈具有殺傷力之改造手槍罪及未經
    許可持有子彈罪二罪名，為想像競合犯，依刑法第55條規定
    ，應從一重之槍砲彈藥刀械管制條例第8 條第4 項之未經許
    可持有其他可發射子彈具有殺傷力之改造手槍罪處斷。另被
    告甲○○有如事實欄所示論罪科刑執行情形，有本院被告全
    國前案紀錄表1 紙在卷為憑，於刑之執行完畢後5 年內，故
    意再犯有期徒刑以上之本罪，應依修正後之刑法第47條第1
    項之規定，論以累犯，並加重其刑。爰審酌被告之素行、智
    識程度（國中肄業）、及其犯罪之動機、目的、手段、持有
    具殺傷力之槍枝及子彈對社會秩序所造成之危害，及犯罪後
    坦承犯行態度良好等一切情狀，量處如附表4 編號2 所示之
    刑。
(三)、沒收：扣案具有殺傷力如附表3 所示之前揭改造手槍3 支（
    槍枝管制編號0000000000、0000000000、0000000000，含彈
    匣2 個、滑套1 個），及前揭具殺傷力土造子彈18顆（原26
    顆具殺傷力，其中8 顆經試射，已不具子彈效能，餘18顆）
    、散彈槍子彈3 顆、制式子彈5 顆，乃分屬槍砲彈藥刀械管
    制條例第4 條第1 項第1 款所規定之槍砲及同條項第2 款所
    規定之彈藥，依同條例第5 條規定，非經中央主管機關許可
    ，均不得持有之，當屬該條例所規定之違禁物無訛。從而，
    如附表3 所示之改造手槍3 支（槍枝管制編號0000000000，
    含彈匣1 個）及子彈26顆，均應依修正後刑法第38條第1 項
    第1 款規定（按：刑法第38條關於沒收之規定，亦同於95年
    7 月1 日修正施行，惟因沒收係屬從刑，應隨同主刑適用同
    一準據法，而前揭比較新舊法結果，既適用刑法修正後相關
    規定，有關沒收之規定，自應適用修正後刑法第38條規定）
    ，均併予宣告沒收之；而該經試射之土造子彈8 顆，業因鑑
    驗試射而不再具有殺傷力，顯失其違禁物本質，自不得併予
    宣告沒收。至附表2 所示之物，既非違禁物，亦不宣告沒收
    。
參、轉讓禁藥部分：
一、訊據被告甲○○對於上揭轉讓安非他命之事實坦承不諱（見
    本院95年10月13日準備程序筆錄、96年2 月15日審理筆錄）
    ，且經證人邱俊元於警詢、及偵查中證述上情無訛（見偵查
    卷29、30頁、第77頁），足徵被告自白與事實相符，本案事
    證已甚明確，被告此部分犯行堪以認定，應依法論科。
二、論罪科刑：
(一)、查第二級毒品MDMA、MDA 、安非他命及甲基安非他命等成分
    均屬安非他命類藥品，業經行政院衛生署75年7 月11日衛署
    藥字第597627號公告，為有效管理安非他命類藥品與其衍生
    物之冊類及其製劑，重申公告禁止使用，而認均屬藥事法規
    之禁藥，有行政院衛生署函復原審之95年8 月8 日衛署藥字
    第0950030765號函及附件即上述公告影本存卷可按，自屬藥
    事法規之禁藥。按藥事法第83條第1 項係於93年4 月21日修
    正公布，同年月23日施行，為毒品危害防制條例之後法，且
    藥事法第83條第1 項之法定刑為7 年以下有期徒刑，得併科
    新台幣5 佰萬元以下罰金，與毒品危害防制條例第8 條第2
    項之法定刑為6 月以上，5 年以下有期徒刑，得併科新台幣
    70萬元以下罰金相較後，以藥事法第83年第1 項之法定刑為
    重，參以毒品之範圍尚包括影響精神物質與其製品，而藥事
    之管理，亦非僅止於藥品之管理，毒品危害防制條例與藥事
    法二者，並無必然之特別法與普通法關係。故除有轉讓之第
    二級毒品達毒品危害防制條例第8 條第6 項之一定數量，經
    依法加重後之法定刑較藥事法第83條第1 項之法定刑為重之
    情形外，因藥事法第83條第1 項為後法，且為重法，應優先
    適用藥事法處罰（台灣高等法院暨所屬法院94年法律座談會
    刑事類提案第8 號結論意旨參照）。查被告轉讓予邱俊元之
    第二級毒品為0.2 公克，未達行政院93年1 月7 日院台法字
    第0930080551號令頒轉讓持有毒品加重其持之數量標準第2
    條關於第二級毒品在10公克以上之規定，故依法規競合，以
    重法優於輕法之適用法則，本件關於轉讓上開安非他命類部
    分，自應適用藥事法論擬。
(二)、核被告所為，係犯藥事法第83條第1 項之轉讓禁藥罪。被告
    持有禁藥為轉讓之部分行為，不另論罪。
(三)、又被告甲○○前有如事實欄之論罪科刑執行情形，此有臺灣
    高等法院被告前案紀錄表1 份在卷可參，其受有期徒刑之執
    行完畢後，是被告於5 年以內再故意犯有期徒刑以上之罪，
    不論依修正前之刑法第47條，或修正後之刑法第47條第1 項
    之規定，均構成累犯，對被告而言並無有利或不利之情形，
    應逕依修正前之刑法第47條規定，論以累犯，並加重其刑。
(四)、爰審酌被告素行、智識程度及犯罪動機、手段、目的、犯罪
    擴散毒品增加施用毒品人口所生受讓人個人及社會之危害暨
    犯後坦承犯行態度良好等一切情狀，量處如附表4 編號3 所
    示之刑，以示懲儆。
(五)、沒收：至扣案之安非他命1 包（毛重0.3 公克），被告甲○
    ○供稱係供自己施用，既與本案轉讓第2 級毒品之犯行無涉
    ，爰不宣告沒收銷燬之。
肆、定應執行刑：被告行為後，刑法第51條業於94年1 月7 日修
    正公布，並於95年7 月1 日施行，修正前刑法第51條規定：
    「數罪併罰，分別宣告其罪之刑，依左列各款定其應執行者
    ：」其中第5 款規定：「宣告多數有期徒刑者，於各刑中之
    最長期以上，各刑合併之刑期以下，定其刑期。但不得逾20
    年。」修正後刑法第51條第5 款規定：「宣告多數有期徒刑
    者，於各刑中之最長期以上，各刑合併之刑期以下，定其刑
    期。但不得逾30年。」比較結果，修正後刑法並非較有利於
    行為人，依刑法第2 條第1 項本文從舊原則之規定，仍應依
    修正前刑法第51條第5 款規定，就上開如附表4 所示宣告刑
    ，定其應執行之刑。
據上論斷，應依刑事訴訟法第299 條第1 項前段、第300 條，藥
事法第83條第1 項，槍砲彈藥刀械管制條例第8 條第4 項、第12
條第4 項，刑法第2 條第1 項、第11條前段、第216 條、第210
條、第339 條第1 項、第349 條第1 項、修正前刑法第28條、第
47條、第51條第5 款、修正後刑法第47條第1 項、第55條、第38
條第1 項第1 款，刑法施行法第1 條之1 ，判決如主文。
本案經檢察官朱立豪到庭執行職務。
中　　華　　民　　國　　96　　年　　4 　　月　　17　　日
                  刑事第十八庭  審判長法　官  連育群
                                      法  官  王瑜玲
                                      法  官  吳幸娥
以上正本證明與原本無異
如不服本判決應於送達後10日內向本院提出上訴狀
                                      書記官　洪惠玲
中　　華　　民　　國　　96　　年　　4 　　月　　17　　日
附表一：
┌─┬──────┬───────────┬────────┐
│編│ 扣 案 物   │  鑑   定   意   見   │   備    註     │
│號│            │                      │                │
├─┼──────┼───────────┼────────┤
│1 │送鑑改造手槍│認係由仿BERETTA 廠92FS│95年5 月20日內政│
│  │1 枝（槍枝管│型半自動手槍製造之金屬│部警政署刑事警察│
│  │制編號：    │槍枝，更換土造金屬槍管│局刑鑑字第      │
│  │0000000000）│改造而成之改造手槍，機│0000000000號槍彈│
│  │            │械性能良好，可供擊發適│鑑定書之一（一）│
│  │            │用子彈，認具殺傷力。  │                │
├─┼──────┼───────────┼────────┤
│2 │送鑑改造手槍│認係由仿BERETTA 廠92FS│95年5 月20日內政│
│  │1 枝（槍枝管│型半自動手槍製造之金屬│部警政署刑事警察│
│  │制編號：    │槍枝，更換土造金屬槍管│局刑鑑字第      │
│  │0000000000）│改造而成之改造手槍，機│0000000000號槍彈│
│  │            │械性能良好，可供擊發適│鑑定書之一（二）│
│  │            │用子彈，認具殺傷力。  │                │
├─┼──────┼───────────┼────────┤
│3 │送鑑改造手槍│認係由仿BERETTA 廠92FS│95年5 月20日內政│
│  │1 枝（槍枝管│型半自動手槍製造之金屬│部警政署刑事警察│
│  │制編號：    │槍枝，更換土造金屬槍管│局刑鑑字第      │
│  │0000000000）│、滑套改造而成之改造手│0000000000號槍彈│
│  │            │槍，機械性能良好，可供│鑑定書之一（三）│
│  │            │擊發適用子彈，認具殺傷│                │
│  │            │力。                  │                │
├─┼──────┼───────────┼────────┤
│4 │送鑑彈匣2 個│認均係仿BERETTA 廠92FS│95年5 月20日內政│
│  │            │型半自動手槍製造之金屬│部警政署刑事警察│
│  │            │彈匣                  │局刑鑑字第      │
│  │            │                      │0000000000號槍彈│
│  │            │                      │鑑定書之二      │
├─┼──────┼───────────┼────────┤
│5 │送鑑滑套1 個│認係仿BERETTA 廠92FS型│95年5 月20日內政│
│  │            │半自動手槍製造之金屬滑│部警政署刑事警察│
│  │            │套（不具槍機）        │局刑鑑字第      │
│  │            │                      │0000000000號槍彈│
│  │            │                      │鑑定書之三      │
├─┼──────┼───────────┼────────┤
│6 │送鑑散彈槍子│認均係12GAUGE 制式霰彈│95年5 月20日內政│
│  │彈3 顆      │，認均具殺傷力。      │部警政署刑事警察│
│  │            │                      │局刑鑑字第      │
│  │            │                      │0000000000號槍彈│
│  │            │                      │鑑定書之四      │
│  │            │                      │                │
├─┼──────┼───────────┼────────┤
│7 │送鑑土造子彈│鑑定情形如下：        │95年5 月20日內政│
│  │成品27顆    │（一）15顆，認均係土造│部警政署刑事警察│
│  │            │      子彈（具直徑約9m│局刑鑑字第      │
│  │            │      m 之金屬彈頭），│0000000000號槍彈│
│  │            │      採樣5 顆試射，均│鑑定書之五（一）│
│  │            │      可擊發，認具殺傷│（二）          │
│  │            │      力。            │                │
│  │            │（二）12顆，認均係土造│                │
│  │            │      子彈（具直徑約8m│                │
│  │            │      m 之金屬彈頭），│                │
│  │            │      採樣4 顆試射，3 │                │
│  │            │      顆可擊發，認具殺│                │
│  │            │      傷力；1 顆無法擊│                │
│  │            │      發，認不具殺傷力│                │
│  │            │      。              │                │
├─┼──────┼───────────┼────────┤
│8 │送鑑制式子彈│鑑定情形如下：        │95年5 月20日內政│
│  │8 顆        │（一）3顆，認均係口徑 │部警政署刑事警察│
│  │            │      9mm （9*19mm ） │局刑鑑字第      │
│  │            │      制式子彈，認均具│0000000000號槍彈│
│  │            │      殺傷力。        │鑑定書之九（一）│
│  │            │（二）3顆，認均係土造 │（二）（三）（四│
│  │            │      子彈（具直徑約9m│）              │
│  │            │      m 之金屬彈頭），│                │
│  │            │      採樣1 顆試射，可│                │
│  │            │      擊發，惟其發射動│                │
│  │            │      能甚微，認不具殺│                │
│  │            │      傷力。          │                │
│  │            │（三）1 顆，認係口徑9m│                │
│  │            │      m （9*17mm或0.38│                │
│  │            │      0 吋）制式子彈，│                │
│  │            │      認具殺傷力。    │                │
│  │            │（四）1 顆，認係口徑7.│                │
│  │            │      62mm （7.62*17mm│                │
│  │            │      ）制式子彈，認具│                │
│  │            │      殺傷力。        │                │
└─┴──────┴───────────┴────────┘
附表二：
┌─┬──────┬───────────┬────────┐
│編│ 扣 案 物   │  鑑   定   意   見   │   備    註     │
│號│            │                      │                │
├─┼──────┼───────────┼────────┤
│1 │送鑑滑套1 個│認係仿BERETTA 廠M-9 型│95年5 月20日內政│
│  │            │半自動手槍製造之金屬滑│部警政署刑事警察│
│  │            │套（不具撞針）        │局刑鑑字第      │
│  │            │                      │0000000000號槍彈│
│  │            │                      │鑑定書之三      │
├─┼──────┼───────────┼────────┤
│2 │送鑑未成品改│認均係直徑約8mm～9mm之│95年5 月20日內政│
│  │造銅彈頭1 包│土造金屬彈頭。        │部警政署刑事警察│
│  │            │                      │局刑鑑字第      │
│  │            │                      │0000000000號槍彈│
│  │            │                      │鑑定書之六      │
├─┼──────┼───────────┼────────┤
│3 │送鑑鉛彈頭1 │認均係直徑約9mm 之土造│95年5 月20日內政│
│  │包          │鉛彈頭。              │部警政署刑事警察│
│  │            │                      │局刑鑑字第      │
│  │            │                      │0000000000號槍彈│
│  │            │                      │鑑定書之七      │
├─┼──────┼───────────┼────────┤
│4 │送鑑改造彈殼│其中2 顆，認均係已擊發│95年5 月20日內政│
│  │1 包        │之口徑9mm （9*19mm）制│部警政署刑事警察│
│  │            │式彈殼；餘認均係土造金│局刑鑑字第      │
│  │            │屬彈殼。              │0000000000號槍彈│
│  │            │                      │鑑定書之八      │
├─┼──────┼───────────┼────────┤
│5 │送鑑槍管3 枝│鑑定情形如下：        │95年5 月20日內政│
│  │            │（一）2 枝，認均係土造│部警政署刑事警察│
│  │            │      金屬槍管半成品。│局刑鑑字第      │
│  │            │（二）1 枝，認係仿BERE│0000000000號槍彈│
│  │            │      TTA 廠92FS半自動│鑑定書之十（一）│
│  │            │      手槍製造之金屬槍│（二）          │
│  │            │      管（內具阻鐵）。│                │
└─┴──────┴───────────┴────────┘
附表三：
┌─┬───────────────────────────┐
│編│     扣     案      物                                │
│號│                                                      │
├─┼────────────────────┬──────┤
│1 │改造手槍壹枝（槍枝管制編號：0000000000）│含彈匣2 個及│
├─┼────────────────────┤滑套1個     │
│2 │改造手槍壹枝（槍枝管制編號：0000000000）│            │
├─┼────────────────────┤            │
│3 │改造手槍壹枝（槍枝管制編號：0000000000）│            │
├─┼────────────────────┴──────┤
│4 │散彈槍子彈顆（係12GAUGE制式霰彈）                   │
├─┼───────────────────────────┤
│5 │土造子彈成品拾捌顆（直徑9mm ，原為15顆，其中5 顆經試射│
│  │，餘10顆；直徑8mm ，原為11顆，其中3 顆經試射，餘8 顆）│
│  │                                                      │
├─┼───────────────────────────┤
│6 │制式子彈伍顆（包括9*19mm 3顆、9*17mm 1顆、7.62*17mm 1 │
│  │顆）                                                  │
└─┴───────────────────────────┘
附表四：
┌─┬───┬────────────┬──────────┐
│編│ 被告 │  所   犯   罪   名     │  宣   告   刑      │
│號│      │                        │                    │
├─┼───┼────────────┼──────────┤
│1 │甲○○│共同行使偽造私文書，足以│處有期徒刑陸月。    │
│  │      │生損害於他人，累犯      │                    │
├─┼───┼────────────┼──────────┤
│2 │甲○○│未經許可，持有可發射子彈│處有期徒刑參年貳月，│
│  │      │具有殺傷力之改造槍枝，累│併科罰金新臺幣陸萬元│
│  │      │犯                      │，罰金如易服勞役，以│
│  │      │                        │新臺幣壹仟元折算壹日│
│  │      │                        │。如附表三所示之物，│
│  │      │                        │均沒收。            │
├─┼───┼────────────┼──────────┤
│3 │甲○○│明知為禁藥而轉讓，累犯  │處有期徒刑陸月。    │
└─┴───┴────────────┴──────────┘
附錄本案論罪科刑法條全文：
中華民國刑法第216條
（行使偽造變造或登載不實之文書罪）
行使第 210 條至第 215 條之文書者，依偽造、變造文書或登載
不實事項或使登載不實事項之規定處斷。
中華民國刑法第210條
（偽造變造私文書罪）
偽造、變造私文書，足以生損害於公眾或他人者，處 5 年以下有
期徒刑。
中華民國刑法第339條
（普通詐欺罪）
意圖為自己或第三人不法之所有，以詐術使人將本人或第三人之
物交付者，處5 年以下有期徒刑、拘役或科或併科1 千元以下罰
金。
以前項方法得財產上不法之利益或使第三人得之者，亦同。
前二項之未遂犯罰之。
中華民國刑法第349條
（普通贓物罪）
收受贓物者，處 3 年以下有期徒刑、拘役或 5 百元以下罰金。
搬運、寄藏、故買贓物或為牙保者，處 5 年以下有期徒刑、拘役
或科或併科 1 千元以下罰金。
因贓物變得之財物，以贓物論。
槍砲彈藥刀械管制條例第8條
未經許可，製造、販賣或運輸鋼筆槍、瓦斯槍、麻醉槍、獵槍、
空氣槍或第4 條第1 項第1 款所定其他可發射金屬或子彈具有殺
傷力之各式槍砲者，處無期徒刑或5 年以上有期徒刑，併科新臺
幣1 千萬元以下罰金。
未經許可，轉讓、出租或出借前項所列槍枝者，處 5 年以上有期
徒刑，併科新臺幣 1 千萬元以下罰金。
意圖供自己或他人犯罪之用，而犯前二項之罪者，處無期徒刑或
 7 年以上有期徒刑，併科新臺幣 1 千萬元以下罰金。
未經許可，持有、寄藏或意圖販賣而陳列第 1 項所列槍枝者，處
 3 年以上10年以下有期徒刑，併科新臺幣700 萬元以下罰金。
第 1 項至第 3 項之未遂犯罰之。
槍砲彈藥刀械管制條例第12條
未經許可，製造、販賣或運輸子彈者，處 1 年以上 7 年以下有
期徒刑，併科新台幣 500 萬元以下罰金。
未經許可，轉讓、出租或出借子彈者，處 6 月以上 5 年以下有
期徒刑，併科新台幣 300 萬元以下罰金。
意圖供自己或他人犯罪之用，而犯前二項之罪者，處 3 年以上
10 年以下有期徒刑，併科新台幣 700 萬元以下罰金。
未經許可，持有、寄藏或意圖販賣而陳列子彈者，處 5 年以下有
期徒刑，併科新台幣 300 萬元以下罰金。
第 1 項至第 3 項之未遂犯罰之。
藥事法第83條
明知為偽藥或禁藥，而販賣、供應、調劑、運送、寄藏、牙保、
轉讓或意圖販賣而陳列者，處7 年以下有期徒刑，得併科新臺幣
5 百萬元以下罰金。
犯前項之罪，因而致人於死者，處 7 年以上有期徒刑，致重傷者
，處 3 年以上 12 年以下有期徒刑。
因過失犯第 1 項之罪者，處 2 年以下有期徒刑、拘役或科新臺
幣 30 萬元以下罰金。
第 1 項之未遂犯罰之。
